臺灣臺中地方法院民事判決　九十三年訴字第一八五一號
　　原　　　告　乙○○
　　被　　　告　甲○○
當事人間請求損害賠償事件，經本院刑事庭移送前來（九十三年交附民字第一五三號
），本院於民國九十三年十月十九日言詞辯論終結，判決如下：
    主      文
被告應給付原告新台幣壹佰伍拾萬元，及民國自九十三年七月一日起至清償日止按年
息百分之五計算之利息。
訴訟費用由被告負擔。
本判決第一項得假執行。
    事實及理由
一、原告主張：被告於民國九十二年八月十三日上午某時，駕駛車牌號碼八Ｖ－００
    八二號自用小客車，原沿最高時速限制為五十公里之台中縣龍井鄉○○路○段由
    北向南方向行駛在外側車道，其於同日八時許，行駛將至沙田路五段三一四號前
    設有左轉彎專用車道之交岔路口時，應注意行車速度應依規定，在設有左轉彎專
    用車道之交岔路口，直行車不得占用轉彎專用車道，行經交岔路口時，不得超車
    ，並應注意車前狀況，隨時採取必要之安全措施，且依當時情形，無不能注意之
    情事，被告竟疏於注意車前狀況，因其欲超越前車直行，乃貿然駕車偏左駛入占
    用內側左轉專用車道，以時速五十至六十公里之速度超速超車前行進入路口。適
    有原告之母陳紀滿手推載有原告之女賴品綺之娃娃車，在該處交岔路口，由東向
    西方向步行，欲穿越沙田路，行至沙田路中心已過分隔島時，陳紀滿見沙田路往
    南方向車道有車駛近，遂暫停在往南方向內側左轉車專用車道前等候，欲俟該車
    通過後，繼續前行穿越沙田路。被告因違規進入路口，致發現陳紀滿時，防範不
    及，撞及娃娃車，賴品綺因而摔出倒地，經送醫急救，延至同日十時十六分許，
    賴品綺仍因本件車禍受有頭部外傷導致顱腦挫傷死於台中縣梧棲鎮童綜合醫院。
    原告為賴品綺之母，遭逢喪女之痛，受有非財產上損害一百五十萬元，爰依侵權
    行為之法律關係，請求被告賠償。並聲明：如主文第一項所示，願供擔保請准宣
    告假執行。
二、被告則以：願意給付原告之請求而為認諾。
三、得心證之理由：
（一）按當事人於言詞辯論時為訴訟標的之捨棄或認諾者，應本於其捨棄或認諾為該
      當事人敗訴之判決，民事訴訟法第三百八十四條定有明文。本件被告對於原告
      之請求，於言詞辯論時為認諾，則依前揭規定，應為被告敗訴之判決。
（二）本件係因被告認諾而為被告敗訴之判決，依同法第三百八十九條第一項第一款
      規定，應依職權宣告假執行，原告雖亦有宣告假執行之聲請，仍應由本院依職
      權宣告假執行。
四、訴訟費用負擔之依據：民事訴訟法第七十八條。
中　　　華　　　民　　　國　　九十三　　年　　　十一　　月　　  二  　　日
                                        臺灣臺中地方法院民事第二庭
~B法　　　官　陳宗賢
正本係照原本作成。
如對本判決上訴，須於判決送達後廿日內向本院提出上訴狀
中　　　華　　　民　　　國　　九十三　　年　　　十一　　月　　  二  　　日
~B法院書記官
